臺灣新北地方法院板橋簡易庭小額民事判決
111年度板小字第2751號
原      告  臺灣土地銀行股份有限公司

法定代理人  何英明  
訴訟代理人  呂立棋  
            黃振德  
被      告  張家偉  
上列當事人間請求清償借款事件，於中華民國111年8月23日辯論
終結，本院判決如下：
    主  文
被告應給付原告新臺幣壹拾萬元，及自民國一百一十一年三月二
十五日起至清償日止，按年息百分之一點八四五計算之利息，並
自民國一百一十一年四月二十六日起至清償日止，逾期六個月以
內者，按上開利率百分之十，逾期超過六個月者，就超過部分按
上開利率百分之二十計算之違約金。
訴訟費用新臺幣壹仟元由被告負擔。
本判決得假執行。
    事 實 及 理 由
一、原告主張：緣被告於民國（下同）110年6月25日向原告申請
    借款新臺幣（下同）10萬元，借款期限自借款金額撥入本借
    據第一條指定帳戶之日起3年，還本付息方式，自撥款日起
    ，前6個月按月計息，第7個月起再依年金法，按月平均攤
    還本息；利息由勞動部依嚴重性特殊傳染性肺炎勞工紆困貸
    款相關規定補貼1年之利息，被告應自撥款日第7個月起至第
    12個月依前開約定攤還本金，第13個月至第36個月攤還本金
    和利息，如逾期未繳，得依法催收及追償。如第7個月起，
    積欠本金達3個月者，勞動部即停止補貼利息改依借據契約
    第六條約定計算遲延利息及違約金；並得依借據契約第十
    四條第（一）項約定，主張被告喪失期限利益，視為全部到
    期，償還全部借款。查被告係透過網路申請110年勞工紆困
    貸款，並於借據上登載IP位置及身分驗證方式為憑，原告檢
    附授信申請書暨聲明書、撥款檢核暨支付計算書，借款金額
    霣撥入被告帳戶無誤，鉅料被告未於撥款曰後第7個月即111
    年1月25日繳付應攤還之本金，迄今已積欠應攤還本金超過3
    個月，屢經催討無效。依約定借款視為全部到期，應即償還
    全部借款，並自勞動部停止補貼利息之日即111年3月25日起
    計算利息及自111年4月26日起計算違約金。為此，爰依消費
    借貸契約之法律關係提起本件訴訟，求為判決：被告應給
    付原告100000元，及自111年3月25日起至清償日止，按年息
    百分之1.845計算之利息，並自111年4月26日起至清償日止
    ，其逾期在6個月以內者，按上開利率百分之10，逾期超過
    6個月者，就超過部分按上開利率百分之20計算之違約金等
    語。
二、被告則辯以：對於借據之真正不爭執，原告請求太高各等語
    。
三、經查：
（一）原告主張之事實，業據其提出與所述相符之借據、授信申
      請書暨聲明書、撥款檢核暨支付計算書、客戶往來帳戶查
      詢單等件影本為證，且為被告所不爭執，自堪信原告之主
      張為真實。至被告雖抗辯原告請求過高云云。惟查系爭契
      約均有關於利息及違約金之約定，難認顯失公平，被告所
      辯，委無足採。
（二）從而，原告依消費借貸之法律關係訴請被告應給付如主文
      第一項所示之金額、利息、違約金，為有理由，應予准許
      。
四、本件係民事訴訟法第436條之8所定之小額訴訟事件，原告勝
    訴部分，應依同法第436條之20之規定，依職權宣告假執行
    。
中　　華　  民　　國　  111　 年　　 9  　月    27    日
      　　　  　　臺灣新北地方法院板橋簡易庭
                      法    官  李崇豪
上列為正本係照原本作成。
如不服本判決，應於收受送達後20日內以違背法令為理由向本院
提出上訴狀（上訴理由依法應表明一、原判決所違背之法令及其
具體內容。二、依訴訟資料可認為原判決有違背法令之具體事實
。）如於本判決宣示後送達前提起上訴者，應於判決送達後20日
內補提上訴理由書（須附繕本），如未於上訴後20日內補提合法
上訴理由書，法院得逕以裁定駁回上訴。
中　　華　  民　　國　  111　 年　　 9  　月    27    日
 　　　　　　　　　   書 記 官  葉子榕